

EUGENIA ANDREA ARIAS

TÉCNICA EN RRPPI

PERFIL PROFESIONAL

Soy profesional de comunicación con experiencia en atenciór al público y trato con clientes. Actualmente me encuentro realizando pequeños trabajos de fotografía.

Tengo actitud proactiva, responsable y organizada. Me gusta trabajar en equipo y aprendo muy rápido. Actualmente mis objetivos son crecer profesionalmente y ampliar mis campos de conocimientos.

Disponibilidad Full Time

CONTACTO





9 351 - 156265781

in /ariaseugeniab

2 de julio de 1994 - 24 años

OTROS CONOCIMIENTOS

- Redes Sociales y Transmedia Story Telling
- Edición de fotografías Adobe Photoshop y Adobe Lightroom
- Microsoft Office
- Sistemas operativos de Windows
- Inglés Avanzado
- Francés Intermedio
- Portugués Básico

EXPERIENCIA LABORAL

AGENTE DE CONTACTO

Telemercado - Dirección General de Rentas| Enero 2018 - Marzo 2019

- Asesoramiento a contribuyentes sobre obligaciones tributarias de la provincia de Córdoba y envío de cedulones y liquidaciones de impuestos.
- Responsable de Buzón de Sugerencias.
- Seguimiento de casos y gestión de trámites

COMUNICACIÓN Y ADMINISTRACIÓN PPPAprendiz | PREME (DIMSA SA) | Sep. 2017 - Oct. 2018

- Corroboro de datos de Afiliados
- Encuestas de fidealización
- Contacto con Prestadores Médicos y Proveedores
- Control de documentación y archivos

RECEPCIONISTA

Centro Cultural Miralles | Feb. 2012 - Nov. 2012

-Atención de alumnos, portería y telefonía

ESTUDIOS

FACULTAD DE TURISMO Y AMBIENTE Administración en Servicios de Alojamiento y Turismo (En Curso)

- Desde año 2015 al 2018
- Prácticas profesionales realizadas en Hotel Gran Victoria

COLEGIO UNIVERSITARIO IES SIGLO 21

Técnica en Relaciones Públicas e Institucionales

- Graduada en 2015
- Experiencia en Seminario Final en Bursatil Resto Bar&Café

INSTITUTO NUESTRA SEÑORA (MONJAS AZULES) Bachiller Orientado en Humanidades y Ciencias Sociales

- Egreso en 2011

CURSOS

- Marketing Digital Google Activate - En curso actualmente
- Profesional de Fotografía FICDE. 2019 - Actualidad
- Curso de Redes Sociales para Emprendedores Consultora Social Media (CSM) - 2019
- Curso de Francés Secretaría de Extensión de Facultad de Lenguas. 2016-2017
- Acelerado de Inglés nivel 3 Secretaría de Extensión de Facultad de Lenguas. 2015